【裁判字號】    90,抗,184
【裁判日期】    900426
【裁判案由】    詐欺
【裁判全文】
臺灣高等法院刑事裁定                 九十年抗字第一八四號
    抗  告  人
    即  自訴人  乙○○
右列抗告人因詐欺案件，不服臺灣基隆地方法院中華民國九十年二月五日裁定（八十
九年度自字第一○四號），提起抗告，本院裁定如左：
    主  文
抗告駁回。
    理  由
一、本件抗告意旨如附件抗告狀所載。
二、（一）自訴意旨略以：被告甲○○因公司經營不善，自民國八十八年十一月起，
    即無法給付自訴人乙○○薪資，乃佯稱尚未領到工程款，使自訴人繼續工作，至
    八十九年二月間，換得一紙本票，被告已領工程款，乃不給付薪資，因認被告涉
    有刑法第三百三十九條之詐欺罪嫌云云。
    （二）按法院或受命法官於第一次審判期日前，訊問自訴人、被告及蒐集或調查
    證據結果，如認為案件有刑事訴訟法第二百五十二條至第二百五十四條之情形者
    ，得以裁定駁回其自訴，同法第三百二十六條第三項定有明文。所謂蒐集或調查
    證據結果，不以開庭訊問或函查證據為必要；苟自訴人所提出之書狀或證據，或
    更審前各調查或審理所得之各項證據，或本院現存之資料，經審核而已有心證形
    成之結果時，自屬已有調查證據之結果。次按刑法第三百三十九條之詐欺罪，係
    以行為人意圖為自己或第三人不法之所有，施用詐術，使人將本人或第三人之物
    交付，或得財產上不法之利益，為其構成要件。如行為人並無不法所有之意圖，
    或不具詐欺之故意，或並未施用詐術，即與該罪之構成要件有間。
    （三）經查：依自訴意旨，被告係按時給付自訴人薪資，而自訴人提出被告交付
    之面額新台幣三十萬元之本票雖未兌現，但被告並未有何詐術之實施；而被告允
    諾收受工程款後給付薪資，是合理抗辯，不能因其尚未履行付款即認有詐欺行為
    。再者，依自訴狀，自訴人與被告公司應俱有勞資僱傭關係，則其繼續工作乃履
    行契約行為，並非由於被告有何施詐行為；被告在終止或解除契約之前，本有要
    求自訴人工作之權利，並無不法所有或利益之意圖可言。另外，自訴人既稱已在
    聲請法院強制執行中，當知此係民事問題，自有民事程序可資處理，無涉詐欺取
    財或詐欺得利之問題。綜上所述，被告之犯罪嫌疑尚有不足。
三、原審同此認定，以裁定駁回自訴，於法並無不合。抗告意旨仍以被告未履行工作
    契約，給付薪資，有詐欺得利罪嫌云云，並無理由，應予駁回。
四、據上論結，應依刑事訴訟法第四百十二條，裁定如主文。
中    華    民    國      九十    年     四         月      二十六      日
                            臺灣高等法院刑事第八庭
                                審判長法  官  蔡  秀  雄
                                      法  官  楊  炳  禎
                                      法  官  沈  宜  生
右正本證明與原本無異。
不得再抗告。
                                      書記官  楊  翠  明
中    華    民    國      九十    年     四         月      三十        日


司法院資訊處製作；財團法人民間司法改革基金會備份。
